【裁判字號】    99,交抗,126
【裁判日期】    990331
【裁判案由】    聲明異議
【裁判全文】
臺灣高等法院高雄分院刑事裁定         99年度交抗字第126號
抗  告  人
即受處分人  甲○○
上列抗告人因違反道路交通管理處罰條例聲明異議案件，不服臺
灣高雄地方法院中華民國99年2 月26日裁定（98年度交聲字第31
61號；原處分案號：高雄巿交通局高巿交裁字第32-B00000000號
），提起抗告，本院裁定如下：
    主  文
抗告駁回。
    理  由
一、抗告意旨略以：抗告人即受處分人甲○○於於98年9 月9 日
    收裁決補繳通知書，於98年9 月24日便第1 次投狀至法院，
    於98年11月30日再次投狀聲明異議。第1 次投狀時即向法院
    陳述抗告人於97年6 月14日遭人駕車由後方追撞乙案，該案
    於98年10月9 日開庭時，告知抗告人此案尚於審理中未定案
    ，當時抗告人提問之前96偵33211 號案件，抗告人已於97年
    法定期間前完成緩起訴處分義務勞務之執行，卻一罪二罰，
    抗告人是否須再繳交罰鍰金額，當時法院告知抗告人尚須繳
    交罰鍰金額，抗告人便向人借錢繳交罰鍰。然於98年11月25
    日，抗告人看到聯合報社會版A8版，該報已於98年11月30日
    第2 次聲明針對有關96偵33211 號異議案提報於法院，詎99
    年1 月28日才再開庭調查審理，99年3 月9 日即收到法院駁
    回聲明異議案，以抗告人已逾20日內提聲明異議予以駁回，
    事實上於期間內已聲明異議。再者，相同案件事後才看到、
    聽到新聞報章刊載所述，為何不能再次提起聲明異議案？懇
    請詳審抗告人有關96偵33211 號乙案，合情合理是該退還抗
    告人罰鍰金額，並終止再收繳本案罰鍰，予以結案為此提起
    抗告云云。
二、按受處分人不服公路主管機關所為之處罰，得於接到裁決書
    之翌日起20日內，向管轄地方法院聲明異議，道交條例第87
    條第1 項定有明文。又依道交條例第87條規定向管轄法院聲
    明異議之期間，自裁決送達之翌日起算，並得依法扣除在途
    期間；交通法庭認聲明異議不合法律上之程式或其異議權已
    經喪失者，應以裁定駁回之，但其不合法律上之程式可補正
    者，應先定期命為補正，逾期不補正者，即予駁回，道路交
    通案件處理辦法第12條、第18條分別定有明文。另道路交通
    案件處理辦法第12條規定交通案件聲明異議之在途期間扣除
    ，如當事人非居住於處罰機關所在之鄉、鎮、市（包括縣轄
    市、省轄市及院轄市），但居住於受理聲明異議案件法院之
    管轄區域者，依法院訴訟當事人在途期間標準第2 條第1 款
    中之「地方法院在途期間」欄所載日數，扣除在途期間；本
    院之當事人居住於高雄市者，無庸加計在途期間，法院訴訟
    當事人在途期間標準第4 條第1 項第2 款、第2 條第1 項可
    供參照。
三、經查，抗告人有關其於96年8 月24日飲酒仍騎駛機車，為警
    查獲事件，係於98年9 月9 日收受原處分機關開立之上開違
    反道路交通管理事件裁決書，有上開裁決書及送達證書各1
    紙在卷可按（見原審卷第19至20頁），上情亦為原審查證屬
    實( 見原審卷第28、29頁) ，依規定抗告人對收受上開裁決
    書後，至遲應於同年9 月29日提出異議，惟抗告人卻遲至同
    年11月30日始提出異議書狀，此有上開書狀所蓋原處分機關
    收件章在卷可憑（見原審卷第1 至3 頁）。是原審以受處分
    人之異議已逾期，為不合法，且屬不得補正之事項，裁定而
    駁回異議，核無不合，抗告人仍執前詞提起抗告，並無理由
    ，應予駁回。
四、據上論結，應依道路交通案件處理辦法第26條，刑事訴訟法
    第412 條，裁定如主文。
中    華    民    國    99    年    3     月    31    日
                 刑事第九庭     審判長法  官  莊秋桃
                                      法  官  范惠瑩
                                      法  官  田平安
以上正本與原本無異。
本件不得再抗告。
中    華    民    國    99    年    3     月    31    日
                                  書  記  官  張宗芳

司法院資訊處製作；財團法人民間司法改革基金會備份。
